【裁判字號】    99,家聲,196
【裁判日期】    991119
【裁判案由】    選任特別代理人
【裁判全文】
臺灣苗栗地方法院民事裁定             99年度家聲字第196號
聲  請  人  乙○○
相  對  人  丙○○
關  係  人  甲○○
上列聲請人聲請選任特別代理人事件，本院裁定如下：
    主  文
選任甲○○（民國○○年○ 月○○日生，身分證統一編號：Ｚ0000000
00號，住苗栗縣造橋鄉豐湖村10鄰上彎51號）於相對人丙○○（
民國○○年○ 月○ 日生，身分證統一編號：Ｚ000000000號）就處理
其配偶宋梅玉（民國○○年○ 月○ 日生，身分證統一編號：Ｚ0
000000 00 號）遺產繼承、分割事項，為相對人之特別代理人。
聲請程序費用新臺幣壹仟元由聲請人負擔。
    理  由
一、按成年人受輔助宣告者，應置輔助人；輔助人之行為與受輔
    助宣告之人之利益相反或依法不得代理時，法院得因輔助人
    、受輔助宣告之人、主管機關、社會福利機構或其他利害關
    係人之聲請或依職權，為受輔助宣告之人選任特別代理人，
    民法第1113條之1 第1 項、同條第2 項準用同法第1098條第
    2 項定有明文。
二、本件聲請意旨略稱：聲請人係相對人，即受輔助宣告人丙○
    ○之女兒，前經鈞院99年度監宣字第64號裁定選定為相對人
    之輔助人。茲因相對人之配偶，即聲請人之母親宋梅玉於99
    年9 月9 日死亡，依民法第15條之2 第1 項第6 款規定，相
    對人就上開遺產分割行為，應經聲請人之同意。惟聲請人及
    相對人均為宋梅玉之繼承人，聲請人之行為與相對人之利益
    相反，爰依上開規定聲請為相對人選任關係人，即相對人之
    媳婦甲○○為特別代理人，以利日後代為上開遺產分割事務
    等語，並提出兩造、宋梅玉、甲○○戶籍謄本各1 份及繼承
    系統表、遺產稅免稅證明書影本各1 份為證。
三、查聲請人主張相對人為受輔助宣告之人，其為相對人之女兒
    ，亦為其輔助人，相對人之配偶宋梅玉死亡後，就處理所繼
    承其遺產分割之事宜，因聲請人及相對人同時為該遺產之共
    同繼承人，其利益相反等情，有上開戶籍謄本及繼承系統表
    可稽，並經兩造於本院調查時陳述在卷。從而，聲請人依上
    開規定聲請就相對人上開遺產繼承分割事宜為相對人選任特
    別代理人，為有理由，自應准許。另相對人於本院99年11月
    18日訊問時亦表示同意由關係人甲○○擔任其特別代理人，
    而關係人同時亦表明願意擔任相對人之特別代理人。爰依聲
    請人之請求及關係人甲○○到庭表示之意願，選任甲○○為
    相對人處理其配偶宋梅玉遺產繼承、分割事宜之特別代理人
    。
四、依非訟事件法第139 條之3 、第138 條之5 第2 項、第131
    條之2第2項、第122 條第3 項、第24條第1 項，裁定如主文
    。
中    華    民    國    99    年    11    月    19    日
                      家事法庭法  官  潘進順
以上正本係照原本作成。
如對本裁定抗告，須於裁定送達後10日之不變期間內，向本院提
出抗告狀，並繳納抗告費新臺幣1,000 元
                              書記官  劉文倩
中    華    民    國    99    年    11    月    19    日

司法院資訊處製作；財團法人民間司法改革基金會備份。
